【裁判字號】    99,台上,1784
【裁判日期】    990325
【裁判案由】    違反毒品危害防制條例
【裁判全文】
最高法院刑事判決            九十九年度台上字第一七八四號
上  訴  人  甲  ○
上列上訴人因違反毒品危害防制條例案件，不服台灣高等法院中
華民國九十九年一月十四日第二審判決（九十八年度上訴字第四
二二二號，起訴案號：台灣台北地方法院檢察署九十七年度偵字
第四一七三號），提起上訴，本院判決如下：
    主  文
上訴駁回。
    理  由
按刑事訴訟法第三百七十七條規定：上訴於第三審法院，非以判
決違背法令為理由，不得為之；是提起第三審上訴，應以原判決
違背法令為理由，係屬法定要件。如果上訴理由書狀並非依據卷
內訴訟資料具體指摘原判決不適用何種法則或如何適用不當，或
所指摘原判決違法情事顯與法律規定得為第三審上訴理由之違法
情形不相適合時，均應認其上訴為違背法律上之程式，予以駁回
。本件原判決綜合全案證據資料，本於事實審法院之推理作用，
認定上訴人甲○有其事實欄所載共同運輸第一級毒品海洛因未遂
犯行，因而撤銷第一審科刑之判決，改判仍論上訴人以共同運輸
第一級毒品未遂罪，並依修正後毒品危害防制條例第十七條第二
項規定減輕其刑，而量處有期徒刑八年，復依法諭知相關之從刑
。已詳敘其所憑證據及認定之理由；對於上訴人所辯何以不足採
信，亦逐一詳加指駁及說明，俱有卷存證據資料可資覆按。上訴
人上訴意旨略以：伊於民國九十七年一月二十四日，經檢察官李
宛凌同意適用證人保護法第十四條規定擔任密秘證人，並因伊供
述而查獲他案被告涉犯二件運輸毒品案件。伊雖非該二案件之共
犯或正犯，但伊冒生命危險提供與本案相關運輸毒品之情報資料
，使治安機關得以防止危害社會治安及公共利益之重大刑事案件
，原審未依證人保護法第十四條第一項規定減輕其刑，自有不當
。又伊於原審聲請傳喚檢察官李宛凌到庭作證，以證明伊在偵查
中曾經該檢察官同意依證人保護法規定擔任秘密證人，並因其供
述而查獲他案被告涉嫌運輸毒品案件，原審未予傳訊又未審酌上
情予以從輕量刑，亦有未合云云。惟依證人保護法第十四條第一
項規定：「（同法）第二條所列刑事案件之被告或犯罪嫌疑人，
於偵查中供述與該案案情有重要關係之待證事項或其他正犯或共
犯之犯罪事證，因而使檢察官得以追訴該案之其他正犯或共犯者
，以經檢察官事先同意者為限，就其因供述所涉之犯罪，減輕或
免除其刑。」，依此規定，被告或犯罪嫌疑人所供述之內容，必
須係「與該案案情有重要關係之待證事項」，或「其他正犯或共
犯之犯罪事證」；且必須因其供述結果，使檢察官得以追訴「該
案之其他正犯或共犯」者，始符合上開減輕或免除其刑之前提要
件。原判決以上訴人固於擔任證人期間供述他案被告之犯罪事實
，然其所供述內容與本件犯行無關，亦非供述其犯罪之前手、後
手或相關犯罪之網路，而使檢察官得以追訴與本件犯罪相關之證
人保護法第二條所列刑事案件之被告，業據上訴人於原審供明在
卷，此徵諸其所陳：「（問：對於這之前破獲這二個案子與本案
有無關係？）沒有關係，是提供別的案子的情資」等語自明（見
原審卷第五十一頁）；且本件毒品海洛因來源即綽號「麗姐」之
泰國籍女子並未被查獲，亦有台灣高雄地方法院檢察署九十八年
八月十九日雄檢惠張九七偵四一七三字第八六二四○號函及法務
部調查局南部地區機動工作組函各一份附卷可稽（見一審卷第三
十四、三十五頁），因認上訴人與證人保護法第十四條第一項所
規定減輕或免除其刑之要件不符，自不得依該規定減輕或免除其
刑。而上訴人既無上開減輕或免除其刑規定之適用，自無傳喚檢
察官到庭作證之必要，乃駁回上訴人傳喚證人之聲請，已依據卷
內資料詳加指駁及說明，經核於法尚無違誤。上訴意旨並非依據
卷內訴訟資料具體指摘原判決有何違背法令情形，徒執其在原審
之同一辯解，就原判決已明確論斷詳細說明之事項任意指摘，顯
與法律規定得為第三審上訴理由之違法情形不相適合。揆之首揭
說明，其上訴為違背法律上之程式，應予駁回。
據上論結，應依刑事訴訟法第三百九十五條前段，判決如主文。
中    華    民    國  九十九  年    三    月  二十五  日
                      最高法院刑事第八庭
                          審判長法官  洪  文  章
                                法官  王  居  財
                                法官  郭  毓  洲
                                法官  黃  梅  月
                                法官  邱  同  印
本件正本證明與原本無異
                                      書  記  官
中    華    民    國  九十九  年    三    月  二十九  日
                                                      V

司法院資訊處製作；財團法人民間司法改革基金會備份。
